【裁判字號】    89,上易,303
【裁判日期】    890222
【裁判案由】    恐嚇
【裁判全文】
臺灣高等法院臺中分院刑事判決          民國八十九年度上易字第三○三號
    上  訴  人
    即  被  告  丙○○
    選任辯護人  楊俊彥  律師
右上訴人因妨害自由案件，不服台灣苗栗地方法院八十八年度易字第七七九號，中華
民國八十八年十一月九日第一審判決（起訴案號：台灣苗栗地方法院檢察署八十八年
度偵字第三九一九號），提起上訴，本院判決如左：
    主      文
上訴駁回。
    事實及理由
一、本案經本院審理結果，認第一審判決認事用法及量刑均無不當，應予維持，並引
    用第一審判決書記載之事實、證據及理由（如附件）。
二、上訴人即被告丙○○在本院未提出其他有利之證據，空言否認恐嚇，核無可取，
    上訴非有理由，應予駁回。
三、據上論斷，應依刑事訴訟法第三百七十三條、第三百六十八條，判決如主文。
本案經檢察官王寧懷到庭執行職務。
中      華      民      國    八十九     年      二       月    廿二    日
                                  臺灣高等法院臺中分院刑事第十一庭
                                          審判長法  官  羅  禮  政
                                                法  官  陳  欣  安
                                                法  官  曾  謀  貴
右正本證明與原本無異。
不得上訴。
                                                書記官    錫  彬
中      華      民      國    八十九     年      二       月    廿三    日
                                                                        Ｑ
臺灣苗栗地方法院刑事判決                          八十八年度易字第七七九號
    公  訴  人  臺灣苗栗地方法院檢察署檢察官
    被      告  丙○○  男  三十歲（民國○○○年○月○日生）
                        住彰化縣二林鎮廣興里溝頭巷三十三號
                        居台中市○○區○○路建昌巷十七號
                        身分證統一編號：Ｚ000000000號
右列被告因妨害自由案件，經檢察官提起公訴（八十八年度偵字第三九一九號），本
院判決如左：
    主  文
丙○○連續以加害生命、財產、自由之事，恐嚇他人致生危害於安全，累犯，處有期
徒刑肆月，如易科罰金，以佰元折算壹日。
    事  實
一、丙○○前於民國（下同）八十五年間，因賭博案件，經台灣台中地方法院判處有
    期徒刑四月確定，於八十五年十二月六日執行完畢，仍不知悔改。因女友乙○○
    與其分手，丙○○心有不甘，竟萌生恐嚇之概括犯意，先於八十八年七月九日，
    打電話至乙○○位於苗栗縣苑裡鎮泰田十鄰泰田一四０號之住處，向接電話之乙○○恫嚇稱：妳真的不會回來，．．．．．．，沒關係，如果是妳母親的阻力，
    我會把阻力去除、弄掉，會讓妳自己回來，妳試試看好了，『我會逼妳回來』等
    語，以此加害乙○○自由之事，恐嚇乙○○，使乙○○心生畏懼而報警。詎丙○○不知收斂，復承上開概括之犯意，再於同年七月十五日，前往上揭乙○○住處
    ，向乙○○之父甲○○恫稱：要乙○○後悔，否則要放火燒房子等語，並經甲○○轉告乙○○知悉，而以此加害生命、財產之事，恐嚇甲○○、乙○○，使二人
    心生畏懼。續於同年月二十六日，在苗栗縣苑裡鎮街○○○○街購物之劉  琴及
    乙○○母女揚稱：最好讓乙○○回去，否則會家破人亡，不然就等劉  琴死後，
    再押乙○○回去等語，以此加害生命之事，恐嚇乙○○、劉  琴二人，使該二人
    心生畏懼。末於同年七月二十九日晚間六時許，又至上開乙○○住處，向甲○○
    恐嚇稱：二日內叫乙○○回電，否則讓你見棺材等語，並接續於當日晚間八時許
    ，轉回乙○○住處前，向甲○○再稱：除非你不出門，否則要你家破人亡等語，
    以此加害生命之事恐嚇甲○○，使甲○○心生畏懼。嗣於八十八年八月十三日，
    乙○○據以向本院民事庭聲請通常保護令，經本院於八十八年九月三日以八十八
    年度家護字第五六號核發通常保護令後，丙○○即未再前去騷擾乙○○等人。
二、案經乙○○訴由苗栗縣警察局通霄分局報請臺灣苗栗地方法院檢察署檢察官偵查
    起訴。
    理  由
一、訊據被告丙○○矢口否認有何恐嚇犯行，辯稱：伊係因與乙○○爭吵，而說氣話
    云云。然查，右揭事實，業據被害人乙○○、甲○○及劉  琴具結指訴綦詳，互
    核其等供述相符，復有八十八年七月九日被告電話錄音帶一捲附卷，及調閱本院
    八十八年度家護字第五十六號通常保護令卷宗查核屬實，有該保護令一紙在卷為
    憑。參以上開被害人與被告並無特殊仇怨，查無構陷之事證，是其等所言當為實
    在，足以採信。又被告對於被害人乙○○、甲○○及劉  琴等傳達上開言語，致
    使被害人心生畏懼，而予訴追，則不論被告是否爭吵時之氣話，均不影響恐嚇罪
    之成立。綜上所述，被告空言否認，無非卸詞，不足採信，本案事證明確，被告
    犯行堪以認定。
二、核被告丙○○所為，係犯刑法第三百零五條之恐嚇罪。被告多次行為，時間緊接
    ，犯罪構成要件相同，顯係基於概括犯意而為之，為連續犯，應依法加重其刑；
    公訴人雖未就被告於八十八年七月九日之恐嚇行為起訴，惟此部分與其起訴論罪
    部分，有連續犯之裁判上一罪關係，為起訴效力所及，基於審判不可分原則，本
    院自得併予審理，附此敘明。又被告一行為，恐嚇被害人乙○○、甲○○或乙○○、劉  琴，均為一行為觸犯數罪名，為想像競合犯，應從一重處斷；公訴人漏
    未論及恐嚇甲○○及劉  琴部分，容有所誤，惟此部分與起訴論罪部分亦有想像
    競合犯或連續犯之關係，為起訴效力所及，基於審判不可分原則，本院亦得併予
    審理，再附此敘明。又被告有事實欄所載論罪科刑執行情形，有台灣高等法院檢
    察署刑案紀錄簡覆表在卷可稽，其受有期徒刑執行完畢後，五年以內再犯本件有
    期徒刑以上之罪，為累犯，應依刑法第四十七條規定加重其刑。爰審酌被告犯罪
    之動機、目的、手段，犯罪所生之危害、犯罪後到庭否認犯行，惟被害人甲○○
    到庭表示被告已知收斂，請求從輕量刑等語（見本院八十八年十月二十六日審判
    筆錄）等一切情狀，量處如主文所示之刑，並諭知易科罰金之折算標準。
三、公訴意旨略以：被告丙○○於八十八年六月間，以電話向乙○○恐嚇稱：如果乙○○不回來，伊有辦法要乙○○回來，如是乙○○母親之原因，伊有辦法除去乙○○之母親等語，因認被告丙○○此部分亦涉有恐嚇罪嫌。然查，告訴人乙○○
    於警訊時，係陳稱：伊與被告於八十八年六月間分手，被告於八十八年七月九日
    打電話來恐嚇等語（見偵查卷第三頁背面），而所指恐嚇之內容，與上揭公訴意
    旨所載內容相同；嗣於偵查中，乙○○亦係陳明：八十八年六月間，伊與被告丙○○分手，他打電話來恐嚇（所指電話中恐嚇內容與警訊中相同）等語（見偵查
    卷第十五頁背面），由此可見告訴人所指八十八年六月間，應係二人分手之時間
    ，當非所謂恐嚇之時日。況依上揭公訴意旨所指被告恐嚇內容，係以加害告訴人
    乙○○之母即劉  琴之事為恐嚇，並非對告訴人，而劉  琴既不知情，自無所謂
    心生畏懼之情事，故被告此部分所為亦與恐嚇罪之構成要件有間。此外，復查無
    其他積極證據足認被告有公訴意旨所指之恐嚇犯行，自不能徒憑告訴人乙○○上
    開於偵查中有瑕疵之片面指訴遽入人罪，應認不能證明被告此部分犯罪，然因公
    訴人認此部分與前揭起訴論罪部分，有連續犯關係，故不另為無罪之諭知，附此
    敘明。
據上論斷，應依刑事訴訟法第二百九十九條第一項前段，刑法第五十六條、第三百零
五條、第四十七條、第四十一條，罰金罰鍰提高標準條例第一條前段、第二條，判決
如主文。
中      華      民      國    八十八    年     十一     月      九      日
                                        法  官   周  淡  怡
右正本證明與原本無異。
如不服本判決，應於判決送達後十日內向本院提出上訴狀( 應附繕本 )，上訴於
臺灣高等法院台中分院。
                                        書記官   陳  貴  瑋
中      華      民      國    八十八    年      十一    月      十     日
附錄論罪科刑法條
刑法第三百零五條
    以加害生命、身體、自由、名譽、財產之事恐嚇他人，致生危害於安全者，處二
  年以下有期徒刑、拘役或三百元以下罰金。


司法院資訊處製作；財團法人民間司法改革基金會備份。
